{"related": [], "etymology": null, "url": "https://en.wiktionary.org/wiki/familiarizar", "definitions": ["(transitive) to familiarize"], "verb": "familiarizar", "synonyms": [], "description": "familiarizar (first-person singular present familiarizo, first-person singular preterite familiaric\u00e9, past participle familiarizado)", "conjugations": {"imperative": {"affirmative": ["", "familiariza (t\u00fa) - familiariz\u00e1 (vos)", "familiarice", "familiaricemos", "familiarizad", "familiaricen"], "negative": ["", "no familiarices", "no familiarice", "no familiaricemos", "no familiaric\u00e9is", "no familiaricen"]}, "infinitive": "familiarizar", "indicative": {"future": ["familiarizar\u00e9", "familiarizar\u00e1s", "familiarizar\u00e1", "familiarizaremos", "familiarizar\u00e9is", "familiarizar\u00e1n"], "preterite": ["familiaric\u00e9", "familiarizaste", "familiariz\u00f3", "familiarizamos", "familiarizasteis", "familiarizaron"], "imperfect": ["familiarizaba", "familiarizabas", "familiarizaba", "familiariz\u00e1bamos", "familiarizabais", "familiarizaban"], "conditional": ["familiarizar\u00eda", "familiarizar\u00edas", "familiarizar\u00eda", "familiarizar\u00edamos", "familiarizar\u00edais", "familiarizar\u00edan"], "present": ["familiarizo", "familiarizas (t\u00fa) - familiariz\u00e1s (vos)", "familiariza", "familiarizamos", "familiariz\u00e1is", "familiarizan"]}, "pastparticiple": {"plural": {"feminine": "familiarizadas", "masculine": "familiarizados"}, "singular": {"feminine": "familiarizada", "masculine": "familiarizado"}}, "gerund": "familiarizando", "subjunctive": {"imperfect_se": ["familiarizase", "familiarizases", "familiarizase", "familiariz\u00e1semos", "familiarizaseis", "familiarizasen"], "future": ["familiarizare", "familiarizares", "familiarizare", "familiariz\u00e1remos", "familiarizareis", "familiarizaren"], "imperfect_ra": ["familiarizara", "familiarizaras", "familiarizara", "familiariz\u00e1ramos", "familiarizarais", "familiarizaran"], "present": ["familiarice", "familiarices", "familiarice", "familiaricemos", "familiaric\u00e9is", "familiaricen"]}}, "pronunciations": []}